【裁判字號】    99,訴,646
【裁判日期】    990414
【裁判案由】    毒品危害防制條例
【裁判全文】
臺灣臺中地方法院刑事判決               99年度訴字第646號
公  訴  人  臺灣臺中地方法院檢察署檢察官
被      告  甲○○
上列被告因違反毒品危害防制條例案件，經檢察官提起公訴（98
年度毒偵字第2965號），因被告於準備程序中就被訴事實為有罪
之陳述，經本院合議庭裁定由受命法官獨任進行簡式審判程序，
本院判決如下：
    主  文
甲○○施用第一級毒品，累犯，處有期徒刑拾月，扣案之第一級
毒品海洛因陸包（合計淨重零點陸壹公克，空包裝總重壹點柒肆
公克），沒收銷燬之。又施用第二級毒品，累犯，處有期徒刑陸
月。應執行有期徒刑壹年。扣案之第一級毒品海洛因陸包（合計
淨重零點陸壹公克，空包裝總重壹點柒肆公克），沒收銷毀之。
    事實及理由
一、犯罪事實：
    甲○○前因施用毒品案件，經依法院裁定送強制戒治1年，
    於民國90年5月11日執行完畢。其後甲○○於5年內之94年間
    ，再因施用第一、二級毒品案件，經法院分別判處有期徒刑
    1年、8月，定應執行刑有期徒刑1年6月確定；以及於95年間
    再因施用第一、二級毒品案件，亦經法院分別判處有期徒刑
    1年、6月，定應執行刑有期徒刑1年4月確定，上開案件嗣均
    經減刑並定其應執行刑為有期徒刑1年5月確定，甫於96年8
    月9日執行完畢。詎甲○○仍未能戒絕毒癮，復基於施用毒
    品之犯意，於98年7月30日下午5時許，在臺中市○○○○○
    路邊之車上，以將海洛因摻入香煙後燃燒並吸食之方式，非
    法施用第一級毒品海洛因1次。另於同年7月30日上午10時許
    ，在台中市某加油站廁所內，以玻璃氣燒烤方式非法施用第
    二級毒品甲基安非他命1次。嗣甲○○於同年7月30日下午8
    時30分許，在臺中市○區○○路與旱溪西路口，因行跡可疑
    為警上前盤查，甲○○主動自首交出其非法持有之第一級毒
    品海洛因6小包並坦承施用第一及毒品海洛因，警方遂當場
    逮捕甲○○後攜回採尿送驗，結果呈嗎啡類及甲基安非他命
    類陽性反應，警方並因而查悉上情。
二、本案證據：
    證據補充增列「被告甲○○於本院行準備程序及審理時認罪
    之自白」外，餘均引用檢察官起訴書之記載（如後附件）。
二、被告持有海洛因、甲基安非他命毒品後進而分別施用，其持
    有之低度行為，應分別為施用第一、二級毒品之高度行為所
    吸收，均不另論罪。又前開扣案之第一級毒品海洛因6小包
    ，應依毒品危害防制條例第18條第1項前段規定，予以宣告
    沒收銷燬之。又被告本件施用第一級毒品犯行乃自首，有查
    獲員警之職務報告書在卷可按，本院依法予以減輕其刑；實
    行公訴檢察官於審理請求本院量處被告有期徒刑一年一月以
    上，未能斟酌被告在本案符合自首一情，科刑意見容有過重
    ，尚有未洽，附此敘明。
三、依刑事訴訟法第273條之1第1項、第299條第1項前段、第310
    條之2、第454條第2項，毒品危害防制條例第10條第1項、第
    2項、第18條第1項前段，刑法第11條、第47條第1項、第62
    條，判決如主文。
本案經檢察官乙○○到庭執行職務。
中    華    民    國    99    年     4    月    14    日
                  刑事第十三庭  法  官  劉邦繡
以上正本證明與原本無異。
如不服本判決，應於送達後十日內向本院提出上訴狀（應敘述具
體理由並附繕本），上訴於臺灣高等法院臺中分院。上訴書狀如
未敘述理由，應於上訴期間屆滿後二十日內補提理由書於本院。
                                書記官  何俞瑩
中    華    民    國    99    年    4    月     14    日
【附件】
臺灣臺中地方法院檢察署檢察官起訴書
                                    98年度毒偵字第2965號
    被      告  甲○○  男  33歲（民國○○年○○月○日生）
                        住臺中縣豐原市○○里○○路1號14
                        樓之1
                        （另案在臺灣臺中監獄執行中）
                        國民身分證統一編號：Ｚ000000000號
上列被告因毒品危害防制條例案件，業經偵查終結，認應提起公
訴，茲將犯罪事實及證據並所犯法條分敘如下：
        犯罪事實
一、甲○○前因施用毒品案件，經依法院裁定送強制戒治1年，
    於民國90年5月11日執行完畢。其後甲○○於5年內之94年間
    ，再因施用第一、二級毒品案件，經法院分別判處有期徒刑
    1年、8月，定應執行刑有期徒刑1年6月確定；以及於95年間
    再因施用第一、二級毒品案件，亦經法院分別判處有期徒刑
    1年、6月，定應執行刑有期徒刑1年4月確定，上開案件嗣均
    經減刑並定其應執行刑為有期徒刑1年5月確定，甫於96年8
    月9日執行完畢。詎甲○○仍不知戒絕毒癮，復基於施用毒
    品之犯意，於98年7月30日下午5時許，在臺中市某處之車上
    ，以將海洛因摻入香煙後燃燒並吸食之方式，非法施用第一
    級毒品海洛因1次，以及於同年7月31日凌晨3時許往前回溯
    96小時內之不詳時點，在不詳處所，以不詳方法非法施用第
    二級毒品甲基安非他命1次。嗣甲○○於同年7月30日下午8
    時30分許，在臺中市○區○○路與旱溪西路口，因行跡可疑
    為警上前盤查，甲○○主動交出其非法持有之第一級毒品海
    洛因6小包（含袋共重1.88公克），警方遂當場逮捕甲○○
    後攜回採尿送驗，結果呈嗎啡類及甲基安非他命類陽性反應
    ，警方並因而查悉上情。
二、案經臺中市警察局第六分局報告偵辦。
        證據並所犯法條
一、證據清單及待證事實：
┌──┬─────────┬──────────────┐
│編號│  證  據  名  稱  │    待   證   事   實       │
├──┼─────────┼──────────────┤
│ 1  │尿液檢驗報告1紙（ │被告之尿液經送檢驗，結果呈嗎│
│    │中山醫學大學附設醫│啡類及甲基安非他命類陽性反應│
│    │院）              │                            │
├──┼─────────┼──────────────┤
│ 2  │臺中市警察局第六分│證明上開送驗尿液係採集自被告│
│    │局委託檢驗尿液代號│                            │
│    │與真實姓名對照表1 │                            │
│    │紙                │                            │
├──┼─────────┼──────────────┤
│ 3  │第一級毒品海洛因6 │犯罪工具                    │
│    │小包（含袋共重1.88│                            │
│    │公克）            │                            │
├──┼─────────┼──────────────┤
│ 4  │法務部調查局濫用藥│前開扣案粉末均含有第一級毒品│
│    │物實驗室鑑定書    │海洛因成分                  │
├──┼─────────┼──────────────┤
│ 5  │被告甲○○之自白  │犯罪事實（第一級毒品部分）  │
└──┴─────────┴──────────────┘
二、核被告甲○○所為，係犯毒品危害防制條例第10條第1項及
    同條第2項之罪嫌。被告所犯前開2罪，請予分論併罰。又被
    告曾於94年間再因施用第一、二級毒品案件，經法院分別判
    處有期徒刑1年、8月，定應執行刑有期徒刑1年6月確定；以
    及於95年間再因施用第一、二級毒品案件，亦經法院分別判
    處有期徒刑1年、6月，定應執行刑有期徒刑1年4月確定，上
    開案件嗣均經減刑並定其應執行刑為有期徒刑1年5月確定，
    甫於96年8月9日執行完畢，此有本署刑案資料查註紀錄表在
    卷可查，其於刑之執行完畢5年內故意再犯本2件有期徒刑以
    上之罪，請均依累犯規定加重其刑至二分之一。扣案第一級
    毒品海洛因6小包，請均依法宣告沒收銷燬之。
三、依毒品危害防制條例第23條第2項、刑事訴訟法第251條第1
    項提起公訴。
    此    致
臺灣臺中地方法院
中    華    民    國    99    年    2     月    24    日
                              檢察官    沈  崇  廉
本件正本證明與原本無異
中    華    民    國    99    年    3     月    3     日
                              書記官    洪  玉  玲
附錄論罪科刑法條
毒品危害防制條例第10條
施用第一級毒品者，處 6 月以上 5 年以下有期徒刑。
施用第二級毒品者，處 3 年以下有期徒刑。

司法院資訊處製作；財團法人民間司法改革基金會備份。
